---
title: "Reporte Preliminar Oceana Chile AMP Pisagua"
author: "Esteban Arenas"
date: "6/15/2020"
output: github_document
---

```{r setup, include=FALSE}
knitr::opts_chunk$set(echo = TRUE)
```

```{r, echo=FALSE, results='hide', include=FALSE}
library(bigrquery)
library(lubridate)
library(geojsonio)
library(sf)
library(tidyverse)
library(data.table)
library(dplyr)
library(ggmap)
library(maps)
library(knitr)
library(fishwatchr)
library(extrafont)
loadfonts()

con <- DBI::dbConnect(bigrquery::bigquery(), project = "world-fishing-827", use_legacy_sql = FALSE)
```

Nada del código corre dentro de este Rmarkdown pero lo incluyo nada más para que se pueda evaluar la metodología. Este es un reporte preliminar que solo muestra el código usado y los resultados obtenidos. Podremos ir modificándolo para llegar a la versión final.

```{r}
Chile_VMS <- read.csv ("/Users/Esteban/Documents/Jobs/GFW/Proyectos/Chile/Chile_Oceana/Data/Chile_VMS.csv", header = TRUE)
RPI_PDF <- read.csv ("/Users/Esteban/Documents/Jobs/GFW/Proyectos/Chile/Chile_Oceana/Data/RPI.csv", header = TRUE)

#We check to see which vessels in the PDF document they gave us are 
#present in our VMS Chile data
tmp <- RPI_PDF$RPI %in% Chile_VMS$RPI
RPI_PDF$VMS_PRESENT <- tmp

```

Notamos que la embarcación **"Emilia"** con **RPI:32036** no está presente en nuestros datos VMS de Chile
La embarcación pesca: Cerco_Anchoveta, Cerco_langostino Enano, Cerco_Medusa, Cerco_Caballa

```{r,echo=FALSE, results='asis'}
kable(RPI_PDF)
```

Luego seleccionamos únicamente las embarcaciones listadas en el PDF de la base de datos VMS

```{r}
#We check to see which vessels in our VMS data are represented in the PDF document they gave us
tmp2 <- Chile_VMS$RPI %in% RPI_PDF$RPI
Chile_VMS$VMS_PRESENT <- tmp2
```

```{r,echo=FALSE, results='asis'}
kable(Chile_VMS)
```

```{r}
#Escoger solo embarcaciones dentro del PDF que enviaron
Tmp <- copy(Chile_VMS)
Tmp <- Tmp[Tmp$VMS_PRESENT == "TRUE",]
#Select only these vessels in Big Query
Tmp$Nave <- gsub( " ", "", Tmp$Nave)
#write.csv(Tmp, file = "Chile_Desired_Ind_Vessels.csv")
```

El archivo que se ve abajo es exportado y manualmente se le quitan las "Ñ" y acentos.

```{r,echo=FALSE, results='asis'}
kable(Tmp)
```

La base de arriba después se sube a Big Query y es una de las bases que corre el query de abajo para dar todas las embarcaciones VMS
Chile que estén dentro del PDF que nos dio Oceana Chile

```{mysql connection = con, output.var = "PDF_Vessels_2020", eval=FALSE}
SELECT seg_id,shipname,timestamp,lat,lon,speed,ssvid,callsign,source,n_shipname,nnet_score
FROM `world-fishing-827.pipe_chile_production_v20200331.messages_scored_*`
INNER JOIN `world-fishing-827.scratch_Esteban.Chile_Desired_Ind_Vessels`
  ON `world-fishing-827.pipe_chile_production_v20200331.messages_scored_*`.n_shipname = `world-fishing-827.scratch_Esteban.Chile_Desired_Ind_Vessels`.Nave
```

PDF_Vessels_2020 es la base de datos que se obtiene del query y el resto del proceso se explica en los comentarios del código

```{r, eval=FALSE, echo=TRUE}
PDF_Vessels_Total <- copy(PDF_Vessels_2020)
#Order by n_shipname and then timestamp
PDF_Vessels_Total <- PDF_Vessels_Total[with(PDF_Vessels_Total, order(n_shipname, timestamp)),]
#Calculate time in between timestamps
#Convert timestamp to epoch seconds
PDF_Vessels_Total$EpochSec <- as.integer(as.POSIXct(PDF_Vessels_Total$timestamp))
#Converting back to date to make sure epoch is correct
#as_datetime(PDF_Vessels_Total$EpochSec[2])
#Adding phased Epoch second vectors to calculate hours between consecutive rows
EpochA <- PDF_Vessels_Total$EpochSec[1:nrow(PDF_Vessels_Total)-1]
EpochB <- PDF_Vessels_Total$EpochSec[2:nrow(PDF_Vessels_Total)]
#Adding column with hours between consecutive rows
Tmp <- (EpochB-EpochA)/3600
Tmp <- append(Tmp,0)
PDF_Vessels_Total$Hrs_Diff <- Tmp

#Create a mask to mark as 0 all Hrs_Diff that are not
#between consecutive rows of the same segment ID
segA <- PDF_Vessels_Total$seg_id[1:nrow(PDF_Vessels_Total)-1]
segB <- PDF_Vessels_Total$seg_id[2:nrow(PDF_Vessels_Total)]
#Mask Hours in between same segments
MaskSameSegId <- segA == segB
MaskSameSegId <- append(MaskSameSegId,FALSE)
Tmp[!MaskSameSegId] <- 0
PDF_Vessels_Total$Hrs_Diff <- Tmp

#Creating a Mask and column for fishing hours
NetScoreA <- PDF_Vessels_Total$nnet_score[1:nrow(PDF_Vessels_Total)-1]
NetScoreB <- PDF_Vessels_Total$nnet_score[2:nrow(PDF_Vessels_Total)]
#Mask Fishing Hours
#Net Scores of 0 are treated as scores of 0
MaskFishingHours <- NetScoreA == 1 & NetScoreB == 1
MaskFishingHours <- append(MaskFishingHours,FALSE)
MaskFishingHours[is.na(MaskFishingHours)] <- FALSE
Tmp <- copy(PDF_Vessels_Total$Hrs_Diff)
Tmp[!MaskFishingHours] <- 0
PDF_Vessels_Total$FishingHours <- Tmp

#Resulting file is exported, clipped in QGIS according to each region,
#This file includes fishing hours for all VMS Chile vessels. Around 8 million rows
write.csv(PDF_Vessels_Total, file = "PDF_Vessels_Total.csv")
```

**"PDF_Vessels_Total.csv"** is exported and clipped in QGIS according to each region. This file includes fishing hours for all VMS Chile vessels. Around 8 million rows

Clipped versions of the file, according to polygons of interest, are then imported below: Tarapacá, Pisagua, Ventana 5, 6 y 7

```{r, echo=TRUE}
#And then imported once again as the files below
##### 1.) TARAPACA
Vessels_Clip_Tarapaca <- read.csv ("/Users/Esteban/Documents/Jobs/GFW/Proyectos/Chile/Chile_Oceana/Final_Report/Tables/FullData/Vessels_Clip_Tarapaca.csv", header = TRUE)

#Aggregate by vessel, adding fishing hours
Tarapaca_FH <- data.frame(aggregate(FishingHours ~ shipname + ssvid, Vessels_Clip_Tarapaca, sum))
#Export final list of vessels and associated fishing hours within
#Tarapaca region

##write.csv(Tarapaca_FH, file = "Tarapaca_Horas_de_Pesca.csv")
```

Resultados en horas de esfuerzo pesquero de las distintas áreas debajo

**Tarapacá**

```{r,echo=FALSE, results='asis'}
kable(Tarapaca_FH)
```

```{r, echo=TRUE}
##### 2.) PISAGUA
Vessels_Clip_Pisagua <- read.csv ("/Users/Esteban/Documents/Jobs/GFW/Proyectos/Chile/Chile_Oceana/Final_Report/Tables/FullData/Vessels_Clip_Pisagua.csv", header = TRUE)

#Aggregate by vessel, adding fishing hours
Pisagua_FH <- data.frame(aggregate(FishingHours ~ shipname + ssvid, Vessels_Clip_Pisagua, sum))
#Export final list of vessels and associated fishing hours within
#Pisagua MPA

##write.csv(Pisagua_FH, file = "Pisagua_Horas_de_Pesca.csv")
```

**Pisagua**

```{r,echo=FALSE, results='asis'}
kable(Pisagua_FH)
```

```{r, echo=TRUE}
##### 3.) Ventana 5
Vessels_Clip_V5 <- read.csv ("/Users/Esteban/Documents/Jobs/GFW/Proyectos/Chile/Chile_Oceana/Final_Report/Tables/FullData/Vessels_Clip_V5.csv", header = TRUE)

#Aggregate by vessel, adding fishing hours
V5_FH <- data.frame(aggregate(FishingHours ~ shipname + ssvid, Vessels_Clip_V5, sum))
#Export final list of vessels and associated fishing hours within
#Ventana 5

##write.csv(V5_FH, file = "V5_Horas_de_Pesca.csv")
```

**Ventana 5**

```{r,echo=FALSE, results='asis'}
kable(V5_FH)
```

```{r, echo=TRUE}
##### 4.) Ventana 6
Vessels_Clip_V6 <- read.csv ("/Users/Esteban/Documents/Jobs/GFW/Proyectos/Chile/Chile_Oceana/Final_Report/Tables/FullData/Vessels_Clip_V6.csv", header = TRUE)

#Aggregate by vessel, adding fishing hours
V6_FH <- data.frame(aggregate(FishingHours ~ shipname + ssvid, Vessels_Clip_V6, sum))
#Export final list of vessels and associated fishing hours within
#Ventana 6

##write.csv(V6_FH, file = "V6_Horas_de_Pesca.csv")
```

**Ventana 6**

```{r,echo=FALSE, results='asis'}
kable(V6_FH)
```

```{r, echo=TRUE}
##### 5.) Ventana 7
Vessels_Clip_V7 <- read.csv ("/Users/Esteban/Documents/Jobs/GFW/Proyectos/Chile/Chile_Oceana/Final_Report/Tables/FullData/Vessels_Clip_V7.csv", header = TRUE)

#Aggregate by vessel, adding fishing hours
V7_FH <- data.frame(aggregate(FishingHours ~ shipname + ssvid, Vessels_Clip_V7, sum))
#Export final list of vessels and associated fishing hours within
#Ventana 7

##write.csv(V7_FH, file = "V7_Horas_de_Pesca.csv")
```

**Ventana 7**

```{r,echo=FALSE, results='asis'}
kable(V7_FH)
```

Agrupar los datos por décimas de grados Lat y Lon, sumar horas totales de actividad y horas de pesca
También se bajan los archivos JSON con los polígonos de interes que irán en los mapas

```{r, echo=TRUE,results='hide'}
#Graphing Fishing Effort Hours for the "Vessels_Clip_Tarapaca" DB
#by grouping fishing hours into lat and lon hundreth bins
Vessels_Clip_Tarapaca$LatBin <- (floor(Vessels_Clip_Tarapaca$lat * 100)/100)
Vessels_Clip_Tarapaca$LonBin <- (floor(Vessels_Clip_Tarapaca$lon * 100)/100)
#Fishing hours Graph
FishingHoursGraph <- data.frame(aggregate(FishingHours ~ LatBin + LonBin, Vessels_Clip_Tarapaca, sum))
#Se quitan 2 lineas (outliers) de valores de 210 y 70.8 para que el mapa 
#muestre resultados útiles
FishingHoursGraph <- FishingHoursGraph[which(FishingHoursGraph$FishingHours < 70),]
#Total Hours Graph
TotalHoursGraph <- data.frame(aggregate(Hrs_Diff ~ LatBin + LonBin, Vessels_Clip_Tarapaca, sum))
#Se quitan 58 lineas (outliers) de valores > 50 (.176% de los datos) para que el mapa 
#muestre resultados útiles
TotalHoursGraph <- TotalHoursGraph[which(TotalHoursGraph$Hrs_Diff < 50),]

###Mapa
#Bajar los archivos JSON con los polígonos de interés
#Pisagua
Pisagua_ST <- st_read("/Users/Esteban/Documents/Jobs/GFW/Proyectos/Chile/Chile_Oceana/Data/Shapes/Pisagua.geojson")
#Tarapacá
Tarapaca_ST <- st_read("/Users/Esteban/Documents/Jobs/GFW/Proyectos/Chile/Chile_Oceana/Data/Shapes/TarapacaPoly.geojson")
#Ventana 5
Ventana5_ST <- st_read("/Users/Esteban/Documents/Jobs/GFW/Proyectos/Chile/Chile_Oceana/Data/Shapes/VP5gj.geojson")
#Ventana 6
Ventana6_ST <- st_read("/Users/Esteban/Documents/Jobs/GFW/Proyectos/Chile/Chile_Oceana/Data/Shapes/VP6gj.geojson")
#Ventana 7
Ventana7_ST <- st_read("/Users/Esteban/Documents/Jobs/GFW/Proyectos/Chile/Chile_Oceana/Data/Shapes/VP7intersectgj.geojson")
```

Generar el mapa de esfuerzo pesquero por horas de pesca de acuerdo a décimas de grados Lat y Lon

```{r, eval=TRUE, echo=TRUE}
# GFW logo
gfw_logo <- png::readPNG("/Users/Esteban/Documents/Jobs/GFW/General/Logo/GFW_logo_primary_White.png")
gfw_logo_rast <- grid::rasterGrob(gfw_logo, interpolate = T)

#Map
land_sf <- rnaturalearth::ne_countries(scale = 10, returnclass = 'sf')
MapTest <- ggplot() + 
  geom_sf(data = land_sf,
            fill = fishwatchr::gfw_palettes$map_country_dark[1],
            color = fishwatchr::gfw_palettes$map_country_dark[2],
          size=.1) +
    scale_fill_gradientn(colours = fishwatchr::gfw_palettes$map_effort_dark)+
  fishwatchr::theme_gfw_map(theme = 'dark')+
  geom_tile(data = FishingHoursGraph, aes(x = LonBin, y = LatBin, fill = FishingHours), alpha = 0.5)+
  labs(fill = "Horas", title = "Horas de Pesca por Área")+
  geom_sf(data=Tarapaca_ST,fill=NA, color="#CC3A8E")+geom_sf(data=Pisagua_ST, fill=NA, color="#00C1E7")+
  geom_sf(data=Ventana5_ST, fill=NA, color="#99C945")+geom_sf(data=Ventana6_ST, fill=NA, color="#DAA51B")+
  geom_sf(data=Ventana7_ST, fill=NA, color="#58E8C6")+
  coord_sf(xlim = c(-74, -69.8), ylim = c(-22, -18.6))+
  #Add GFW logo
  annotation_custom(gfw_logo_rast,
                      ymin = -21.95,
                      ymax = -21.53,
                      xmin = -73.8,
                      xmax = -72.6)
MapTest

```

El mismo mapa de arriba pero enfocado en Pisagua y las tres ventanas

```{r, eval=TRUE,echo=TRUE}
#Zoomed in Pisagua fishing hours map
MapTest2 <- MapTest + coord_sf(xlim = c(-70.5, -70.1), ylim = c(-19.87, -19.3))+
    #Add GFW logo
  annotation_custom(gfw_logo_rast,
                      ymin = -19.35,
                      ymax = -19.3,
                      xmin = -70.2,
                      xmax = -70.1)
MapTest2

```

Generar el mapa de actividad total en horas (pesca y no pesca) de acuerdo a décimas de grados Lat y Lon

```{r, eval=TRUE, echo=TRUE}
#Map Total Hours
land_sf <- rnaturalearth::ne_countries(scale = 10, returnclass = 'sf')
MapTestHrsTotal <- ggplot() + 
  geom_sf(data = land_sf,
            fill = fishwatchr::gfw_palettes$map_country_dark[1],
            color = fishwatchr::gfw_palettes$map_country_dark[2],
          size=.1) +
#    scale_fill_gradientn(colours = fishwatchr::gfw_palettes$map_presence_dark)+
    scale_fill_gradientn(colours = c('#0c276c', '#1253a8', '#1588cc', '#14c0e4', '#00ffc3','#ffffff'))+

  fishwatchr::theme_gfw_map(theme = 'dark')+
  geom_tile(data = TotalHoursGraph, aes(x = LonBin, y = LatBin, fill = Hrs_Diff), alpha = 0.5)+
  labs(fill = "Horas", title = "Horas Totales por Área")+
  geom_sf(data=Tarapaca_ST,fill=NA, color="#CC3A8E")+geom_sf(data=Pisagua_ST, fill=NA, color="#00C1E7")+
  geom_sf(data=Ventana5_ST, fill=NA, color="#99C945")+geom_sf(data=Ventana6_ST, fill=NA, color="#DAA51B")+
  geom_sf(data=Ventana7_ST, fill=NA, color="#58E8C6")+
  coord_sf(xlim = c(-74, -69.8), ylim = c(-22, -18.6))+
  #Add GFW logo
  annotation_custom(gfw_logo_rast,
                      ymin = -21.95,
                      ymax = -21.53,
                      xmin = -73.8,
                      xmax = -72.6)
MapTestHrsTotal

```

El mismo mapa de arriba pero enfocado en Pisagua y las tres ventanas

```{r, eval=TRUE,echo=TRUE}
#Zoomed in Pisagua total hours map
MapTestHrsTotal2 <- MapTestHrsTotal + coord_sf(xlim = c(-70.5, -70.1), ylim = c(-19.87, -19.3))+
    #Add GFW logo
  annotation_custom(gfw_logo_rast,
                      ymin = -19.35,
                      ymax = -19.3,
                      xmin = -70.2,
                      xmax = -70.1)
MapTestHrsTotal2

```

